【裁判字號】    89,易,1786
【裁判日期】    890703
【裁判案由】    偽造文書
【裁判全文】
台灣台中地方法院刑事判決                        八十九年度易字第一七八六號
    公  訴  人  台灣台中地方法院檢察署檢察官
    被      告  甲○○
右列被告因偽造文書案件，經檢察官提起公訴（八十九年度偵字第七一○五號），本
院判決如左：
   主       文
甲○○連續行使偽造私文書，足以生損害於公眾及他人，處有期徒刑陸月。台中市警
察局第四分局何安派出所偵訊（調查）筆錄、乙○○口卡片、台中市警察局第四分局
逮捕通知書、台灣台中地方法院檢察署訊問筆錄、台灣台中地方法院訊問筆錄、押票
及送達證書內「乙○○」之簽名及指印，均沒收。
   事       實
一、甲○○因違反毒品危害防制條例案件，經台灣台中地方法院檢察署發布通緝在案
    ，復於民國八十九年四月十日十三時許，因涉嫌竊盜等罪嫌（經台灣台中地方法
    院檢察署提起公訴暨移送併辦，本院另案審理），為台中市警察局第四分何安派
    出所員警查獲。甲○○為隱藏其通緝犯之身分，竟冒用「乙○○」之名義，並基
    於概括之犯意，自八十九年四月十日十六時五十分起至同日二十三時許止，連續
    在台中市警察局第四分局何安派出所偵訊（調查）筆錄、乙○○口卡片、台灣台
    中地方法院檢察署訊問筆錄、台灣台中地方法院訊問筆錄、押票內，偽造「乙○
    ○」之簽名並按指印，復在台中市警察局第四分局逮捕通知書、台灣台中地方法
    院押票送達證書之收受人欄內，偽簽「乙○○」之姓名及按指印，偽造成表示收
    受該逮捕通知書及押票之私文書，持以行使，交付警員及法警，足生損害於警察
    機關、檢察署對犯罪偵查；法院對羈押審核之正確性及乙○○本人。
二案經台中市警察局第四分局報請台灣台中地方法院檢察署檢察官偵查起訴。
    理      由
一右揭事實，迭據被告甲○○於警詢中及本院審理時坦承不諱，核與被害人乙○○
    指述之情節相符，並有台中市警察局第四分局何安派出所偵訊（調查）筆錄、乙
    ○○口卡片、台中市警察局第四分局逮捕通知書、台灣台中地方法院檢察署訊問
    筆錄、台灣台中地方法院訊問筆錄、押票及送達證書在卷可證。查被告在台中市
    警察局第四分局逮捕通知書、台灣台中地方法院押票送達證書之收受人欄內，偽
    簽「乙○○」之姓名及按指印，乃均含有表示收受該通知書及押票之意思，皆屬
    具有收據性質之私文書，其簽名後，再交付員警，顯然於該等私文書之內容有所
    主張，自足以生損害於警察機關、檢察署對犯罪偵查；法院對羈押審核之正確性
    及乙○○本人。是被告偽造私文書復持以行使之罪證已臻明確，其犯行洵堪認定
    。
二核被告所為，係犯刑法第二百十六條第二百十條之行使偽造私文書罪。其偽造
    「乙○○」之署押，係偽造私文書之階段行為；偽造私文書進而行使，偽造之低
    度行為應為行使之高度行為所吸收，均不另論罪。被告行使偽造私交書部分，雖
    未經檢察官提起公訴，惟該部分犯行，與起訴部分既有實質上一罪之關係，為起
    訴效力所及，依審判不可分原則，本院自得併予審酌。其先後二次行使偽造私文
    書之行為，時間緊接，犯罪構成要件相同，顯係基於概括犯意為之，為連續犯，
    應以一罪論，並加重其刑。爰審酌被告犯罪之動機、手段、所生危害及坦承犯行
    之犯後態度等一切情狀，量處如主文所示之刑，以示懲儆。台中市警察局第四分
    局何安派出所偵訊（調查）筆錄、乙○○口卡片、台中市警察局第四分局逮捕通
    知書、台灣台中地方法院檢察署訊問筆錄、台灣台中地方法院訊問筆錄、押票及
    送達證書內「乙○○」之簽名及指印，乃偽造之署押，應依刑法第二百十九條宣
    告沒收。
三據上論斷，應依刑事訴訟法第二百九十九條第一項前段，刑法第五十六條、第二
    百十六條第二百十條第二百十九條，判決如主文。
中      華      民      國    八十九    年      七      月      三    日
                                      法  官  張恩賜
右正本證明與原本無異。
如不服本判決，應於判決送達後十日內，向本院提出上訴狀（須附繕本）。
                                      書記官
中      華      民      國    八十九    年      七      月      四      日
附錄論罪科刑之法條︰
刑法第二百十條︰偽造變造私文書，足以生損害於於公眾或他人者，處五年以下有
期徒刑。
刑法第二百十六條︰行使第二百十條至第二百十五條之文書者，依偽造變造文書或
登載不實事項或使登載不實事項之規定


司法院資訊處製作；財團法人民間司法改革基金會備份。
